【裁判字號】    89,毒抗,550
【裁判日期】    891005
【裁判案由】    聲請觀察勒戒
【裁判全文】
臺灣高等法院臺中分院刑事裁定                    八十九年度毒抗字第五五號
    抗  告  人
    即  被  告  戊○○
右列抗告人即被告因毒品危害防制條例案件，不服臺灣彰化地方法院，中華民國八十
九年四月二十六日裁定（八十九年度毒聲字第二一八八號，聲請案號：八十九年度毒
偵字第二一三九號）提起抗告，本院裁定如左：
      主  文
抗告駁回。
      理  由
一、本件抗告人戊○○抗告意旨略以：本件原裁定所據以認定抗告人施用毒品之尿液
    檢驗報告雖載明抗告人之尿液有甲基安非他命陽性反應，然此係因民國八十八年
    十二月三十日採尿之前一日（二十九日）二十一時許，因抗告人鄰居丁○○央請
    抗告人告誡其子丙○○勿施用安非他命，抗告人即前往勸阻，甫入房內即見丙○○與乙○○及綽號「阿標」之甲○○等三人正輪流施用安非他命，抗告人在煙味
    瀰漫之房內對渠等曉以大義，告之煙毒之危害，力勸迷途知返，歷時約十餘分鐘
    ，抗告人因此吸入不少煙氣，至次日應警方要求前往說明案外人張耀仁涉嫌煙毒
    案件而採尿檢驗，始呈陽性反應，抗告人確未施用毒品云云。
二、經查原審法院係以抗告人於八十八年十二月三十日前四內之某日，在不詳地點施
    用第二級毒品安非他命，為警於八十八年十二月三十日下午五時許，在彰化市○○里○○路○段七十六號查獲；雖抗告人否認犯行，然其於被查獲時所採尿液，
    經送檢驗後呈甲基安非他命陽性反應，有彰化縣衛生局出具之尿液檢驗報告附卷
    可稽，而認抗告人應確有施用第二級毒品犯行，裁定應送勒戒處所觀察、勒戒。
三、按之人體吸收毒品後，經新陳代謝結果，由尿液排除體外，依通常檢驗方法，在
    七十二小時內仍可檢驗出毒品反應，以較精密方法檢驗，則在九十六小時內仍可
    檢驗出毒品反應，而除非長時間同處於一密閉空間內刻意吸收，否則通常不至於
    因吸收二手煙即檢驗出尿液中毒品反應，此為檢驗之一般原理。本件抗告人雖辯
    稱其於採尿送驗前曾因規勸鄰人丙○○，而與之同處一室，致吸入丙○○等人所
    施用之毒品安非他命煙霧。然觀之其抗告狀所載，係甫入丙○○房內，即見丙○○與乙○○及綽號「阿標」之甲○○等三人正輪流施用安非他命；而於本院八十
    九年八月十六日訊問時則稱：「我晚上八、九點左右到達他（丙○○）家，我從
    側門進去，進去後房間內有丙○○、乙○○、甲○○三人，乙○○在吸安非他命
    ，甲○○坐在旁邊，丙○○也在裡頭，房間擺一個雙人，旁邊擺一個矮櫃，左
    邊是一個塑膠衣櫥及一個小板凳，乙○○是蹲在矮櫃旁吸安非他命，用罐子裝玻
    璃球，甲○○跟丙○○一個坐在床舖，一個坐在矮板凳，我進去時沒看見丙○○
    、甲○○他們吸食（安非他命）：：：我進去不久，乙○○就沒有在吸食了，當
    時她只吸幾口而已」云云。惟經隔離訊問甲○○則證稱：「我去過丙○○他家二
    、三次，都是白天去，有次是下午去，但還沒到晚餐時間，有在丙○○家遇見過
    戊○○一次，但不記得那一天；遇到戊○○那次，我在他家門庭前而已，不知屋
    內有何人，也不曾進去過丙○○房間內，：：：丙○○在門口跟我講話，不久我
    就走了，走之前有遇到戊○○，他只講了一、二句話就走了」等語。其二人就見
    面時間、地點及人數，及抗告人自己所具書狀與訊問筆錄均相矛盾，足見抗告人
    所辯係事後卸責之詞，不足採信。徵之前揭說明，堪認抗告人於本件採尿前四日
    內確至少曾施用毒品安非他命一次。原審因而依毒品危害防制條例第二十條第一
    項、觀察勒戒處分執行條例第三條第一項規定，裁定將抗告人送勒戒處所觀察、
    勒戒，於法洵無不合。本件抗告意旨仍執前詞，否認犯行，指摘原裁定不當，並
    無理由，應予駁回。
據上論斷，應依刑事訴訟法第四百十二條，裁定如主文。
中      華      民      國    八十九    年      十      月      五      日
                                  臺灣高等法院臺中分院刑事第六庭
                                        審判長法  官  李  文  雄
                                              法  官  龔  永  昆
                                              法  官  邱  顯  祥
右正本證明與原本無異。
不得再抗告。
                                              書記官  方  茂  焜
中      華      民      國    八十九    年      十      月      六      日
                                                                        Ｃ


司法院資訊處製作；財團法人民間司法改革基金會備份。
